---
title: "META"
output: flexdashboard::flex_dashboard
runtime: shiny

---
```{r setup, include=FALSE}
library(flexdashboard)
library(meta)
library(readxl)
library(dplyr)
library(dimensionsR)
library(bibliometrix)
library(pubmedR)
library(bibliometrix)
library(kableExtra)
```



Wstęp
===================================
  
  Column
-----------------------------------------------------------------------
  
### **Wstęp**
  
  <br>
  
  
  
  
### **Zastosowane narzędzia**
  
<br>
  
* **R **Wersja:** `r packageVersion("base")` 

* **RStudio**: Integrated Development Environment for R; **Wersja:** 2021.9.1.372

* **meta**: General Package for Meta-Analysis;  **Wersja:** `r packageVersion("meta")`; `r packageDate("meta")`

* **shiny**: Web Application Framework for R; **Wersja:** `r packageVersion("shiny")`; `r packageDate("shiny")`



Column
-----------------------------------------------------------------------
  
### **Metodyka**
  
**Wielkość efektu**
  
**Heterogeniczność grup**
  
**Efekt stały**
  
**Efekt losowy**

**Korekta Knappa-Hartunga ** Te korekty wpływają na sposób, w jaki błąd standardowy (a tym samym przedziały ufności) naszego połączonego rozmiaru efektu^θθ^jest wyliczone.
  

**Forrest plot:** graficzna prezentacja wielkości efektu wraz z przedziałami ufności badań włączonych do metaanalizy
  
**Funnel plot:**  wielkość efektu każdego badania (wyrażoną jako standaryzowana średnia różnica) na osi x oraz błąd standardowy na osi y. Asymetryczny wzór na wykresie lejkowym, który może wskazywać na stronniczość publikacji
  

### **Słownik**


**MD, SMD** : standaryzowana średnia różnica

**RR, OR, ID** Współczynnik ryzyka, iloraz szans, współczynnik zapadalności

**d.f**: Degrees of freedom.

Instrukcja
===================================

Column
---

### **Instrukcja**

1. Wprowadź zbiór danych

2. Wybierz rodzaj efektu

3. Wybierz metodę szacowania wariancji między badaniami

4. Określ, czy chcesz zastosować korektę Hartunga-Knappa dla efektu losowego


### Interpretacja

Do łączenia rozmiarów efektów wykorzystano model `r  renderText(ifelse(input$effect == "common", "losowy", "stały"))`. Ograniczony estymator maksymalnego prawdopodobieństwa (REML) został użyty do obliczenia wariancji heterogeniczności tau^2^. `r renderText(ifelse(input$hakn == T, "Zastosowano korektę Knappa-Hartunga do obliczenia przedziału ufności wokół efektu zbiorczego", ""))`

**Wielkość efektu**



**Heteterogeniczność badań**

**tau^2^**: określa ilościowo wariancję rzeczywistych rozmiarów efektów

**H^2^**: Gdy nie ma heterogeniczności między badaniami, H^2^ jest większe lub równe 1. Wartości większe niż jeden wskazują na występowanie niejednorodności między badaniami

**Q** *(ang. Cochran’s Q measure of heterogeneity)*: miara heterogeniczności Cohrane'a

**I^2^** *(ang. Higgins’ and Thompson’s measure of heterogeneity)*: miara niejednorodności Higginsa i Thompsona. Określa procent zmienności wielkości efektu, który nie jest spowodowany błędem próbkowania

* I^2^= 25%: niska niejednorodność

* I^2^= 50%: umiarkowana niejednorodność

* I^2^ = 75%: znaczna niejednorodność.


Column
---

### Wymagane dane

### Zakres danych

  
### **Przykładowy zbiór danych**

```{r echo=F, eval=F}

renderTable({
  
  datainput()
  
})

```
  


Metaanaliza
===================================
  
Column {.sidebar}
-----------------------------------------------------------------------
```{r echo = F}
fileInput("data", "Wczytaj dane do metaaanalizy", accept = ".xlsx")
radioButtons("effect", "Wybierz efekt", choices = c("common", "random"))
selectInput("sm", "Wybierz rodzaj efektu", choices = c("SMD", "MD",  "RR", "OR", "ASD", "HR","RD","ROM"))
selectInput("method.tau", "Wybierz metodę szacowania wariancji między badaniami", choices = c("REML", "DL", "PM", "ML", "HS", "SJ", "HE", "EB"))
checkboxInput("hakn", "Korekta Hartunga i Knappa")
textInput("title", "Wpisz tytuł badania", "Metaanaliza")

datainput <- reactive({
  
  data <- input$data$datapath
  data <-  readxl::read_excel(data)
})


m <-  reactive({
  
  m.gen <- metagen(TE=TE,
                   seTE = seTE,
                   studlab = Author,
                   data = datainput(),
                   sm = input$sm, #rodzaj efektu którego używamy
                   fixed = ifelse(input$effect == "common", TRUE,FALSE), #efekt stały 
                   method.tau = input$method.tau, 
                   hakn = input$hakn, #poprawka na heterogeniczność
                   title = input$title)
  
})

k = reactive({
  summary(m())$k
})

sm = reactive({
  summary(m()$sm)

})

```


Column 
-----------------------------------------------------------------------
  
### **Metodyka**


Do metaanalizy włączono `r renderText(k())` badań. Do łączenia rozmiarów efektów wykorzystano model `r  renderText(ifelse(input$effect == "common", "stały","losowy"))`. Ograniczony estymator maksymalnego prawdopodobieństwa (REML) został użyty do obliczenia wariancji heterogeniczności tau^2^. `r renderText(ifelse(input$hakn == T, "Zastosowano korektę Knappa-Hartunga do obliczenia przedziału ufności wokół efektu zbiorczego", ""))`


#### **Wielkość efektu**

```{r}

renderTable({
  
fixed <- data.frame(
m()$TE.fixed,
m()$lower.fixed,
m()$upper.fixed,
m()$seTE.fixed,
m()$pval.fixed,
m()$zval.fixed)
colnames(fixed) <- c("TE", "0.95 LCI", "0.95 UCI", "SE", "p-value","z")
fixed <- round(fixed,2)

random <- data.frame(
m()$TE.random,
m()$lower.random,
m()$upper.random,
m()$seTE.random)
colnames(random) <- c("TE", "0.95 LCI", "0.95 UCI", "SE")
random <- round(random,2)

if(input$effect == "random")
{
    print(random)
} 
else
  print(fixed)

})


```



#### **Test heterogeniczności**

**Q** *(ang. Cochran’s Q measure of heterogeneity)*: miara heterogeniczności Cohrane'a
  
```{r}

renderTable({
  
het <- data.frame(m()$Q,
           m()$pval.Q,
           m()$df.Q)
colnames(het) <- c("Q", "p-value", "d.f")
het

})
```

#### **Quantifying heterogeneity**

**tau^2^** wariancja rzeczywistych rozmiarów efektów

```{r}
renderTable({
  
tau2 <- data.frame(
    round(m()$tau2,2),
    round(m()$lower.tau2,2),
    round(m()$upper.tau2,2))
colnames(tau2) <- c("tau2", "0.95 LCI", "0.95 UCI")
tau2
})
```

**I^2^** *(ang. Higgins’ and Thompson’s measure of heterogeneity)*, miara niejednorodności Higginsa i Thompsona. Określa procent zmienności wielkości efektu, który nie jest spowodowany błędem próbkowania

* I^2^= 25%: niska niejednorodność - 75%: znaczna niejednorodność


```{r}
renderTable({

I2 = data.frame(
    round(m()$I2,2),
    round(m()$lower.I2,2),
    round(m()$upper.I2,2))
colnames(I2) <- c("I2","0.95 LCI", "0.95 UCI")
I2
})
```

**H^2^**: Gdy nie ma heterogeniczności między badaniami, H^2^ jest większe lub równe 1. Wartości większe niż jeden wskazują na występowanie niejednorodności między badaniami

```{r}
renderTable({
H = data.frame(
    round(m()$H,2),
    round(m()$lower.H,2),
    round(m()$upper.H,2))
colnames(H) <- c("H","0.95 LCI", "0.95 UCI")
H
})
```



Column 
-----------------------------------------------------------------------
  
### **Forest Plot**
  
```{r}

renderPlot({
  
  forest(m(),
         sortvar = TE,
         plotwidth = "8cm")
  
})

```

### **Funnel Plot**

```{r}

renderPlot({
  
  funnel(m(),
         studlab = T,
         ref.triangle =T,
         contour = c(0.9, 0.95, 0.99))

})
```

Przegląd dowodów
===


Column {.sidebar}
-----------------------------------------------------------------------
```{r echo = F, warning=F, message=F, comment=F}
textInput("query", "Wpisz interwencję", "trastuzumab")
textInput("disease", "Wpisz wskazanie", "breast cancer")

checkboxGroupInput("pt", "Wybierz typ źródła", choices = c("Systematic Review", "Meta-Analysis", "Clinical Trial"))
checkboxGroupInput("en", "Tylko po angielsku", choices = c("Tak"))
dateRangeInput("years", "label", start = "2010-01", end = NULL, min = NULL,
max = NULL, format = "yyyy-mm", startview = "month", weekstart = 0,
language = "pl", separator = " do ", width = NULL)

api_key = "adb7c4029ba414a3108f116d2f609e4aae08" 
query <- "trastuzumab[Title] AND english[LA] AND Systematic Review	[PT] AND 2010:2022[DP]"
res <- pmQueryTotalCount(query = query, api_key = api_key)
D <- pmApiRequest(query = query, limit = res$total_count, api_key = NULL)
M <- pmApi2df(D, format = "pubmed")
M$AU1_CO<- M$SO_CO #przeksztalcenie na kraj
M$AU_CO<- M$SO_CO


```


Column 
-----------------------------------------------------------------------
### **dd**

```{r}
kbl(data.frame("Title" = M$TI, 
                        "Abstract" = M$AB)) %>%
  kable_paper(bootstrap_options = "striped", full_width = T)

```

aaa
===

Column 
-----------------------------------------------------------------------

### **Podsumowanie wyszukania**
```{r}

results <- biblioAnalysis(M)
sum <- summary(results, k=10, pause=T)
```


Literatura
===
  
  * [Harrer 2021. Doing Meta-Analysis with R: A Hands-On Guide](https://www.routledge.com/Doing-Meta-Analysis-with-R-A-Hands-On-Guide/Harrer-Cuijpers-Furukawa-Ebert/p/book/9780367610074)
  * [Balduzzi 2019. How to perform a meta-analysis with R: a practical tutorial](https://ebmh.bmj.com/content/ebmental/22/4/153.full.pdf)